臺灣高等法院刑事判決
110年度上易字第1521號
上  訴  人  
即  被  告  侯怡雯



選任辯護人  李晉安律師
上列上訴人即被告因恐嚇案件，不服臺灣新北地方法院108年度
訴字第978號，中華民國110年3月31日第一審判決（起訴案號：
臺灣新北地方檢察署107年度偵字第14086、18832號、108年度偵
緝字第933號），提起上訴，本院判決如下：
    主  文
上訴駁回。
甲○○緩刑貳年。
　　事實及理由
一、本案經本院審理結果，認第一審以上訴人即被告甲○○（下稱
    被告）犯修正前刑法346條第1項恐嚇取財罪及同條第2項恐
    嚇得利罪，量處有期徒刑6月，並諭知易科罰金之折算標準
    ，其認事用法及量刑均無不當，應予維持，並引用第一審判
    決書記載之事實、證據及理由（如附件）。
二、駁回上訴之理由：
　㈠被告上訴意旨略以：被告僅負責將裝有本票、借據等文件資
    料送過去給林信皇、並留在現場，實際交付給乙○○、言語恐
    嚇的人是其他共犯，又被告單獨扶養三名未成年子女，且無
    其他前科紀錄，本件惡性不大、並未獲得其他犯罪利益，嗣
    已與乙○○達成和解、賠償其損失，請求從輕量刑云云。
　㈡按量刑輕重，屬法院得依職權自由裁量之事項，苟其量刑已
    以行為人之責任為基礎，並斟酌刑法第57條各款所列情狀，
    在法定刑度內，酌量科刑，無偏執一端，致明顯失出失入情
    形，自不得指為不當或違法（最高法院103年度台上字第291
    號、第331號判決意旨參照）；且在同一犯罪事實與情節，
    如別無其他加重或減輕之原因，下級審量定之刑，亦無過重
    或失輕之不當情形，則上級審法院對下級審法院之職權行使
    ，原則上應予尊重（最高法院85年度台上字第2446號判決意
    旨參照）。經查原審審酌被告正值青年，竟與汪暐哲、林信
    皇共同對乙○○以恐嚇之手段，由林信皇指示乙○○簽立本票、
    和解書、借據等之犯罪動機、目的、手段、分工程度，暨其
    智識程度、素行、生活狀況，及所得財物、利益之價值及所
    生之危害等等刑法第57條各款所列情狀為被告量刑之基礎量
    刑，並無濫用量刑權限，亦無判決理由不備，或其他輕重相
    差懸殊等量刑有所失出或失入之違法或失當之處。況被告雖
    與乙○○另達成和解，然如上所述，原審顯已斟酌刑法第57條
    各款事由，並基於刑罰目的性之考量、刑事政策之取向以及
    行為人刑罰感應力之衡量等因素而為刑之量定，並以行為人
    責任為基礎，未逾越法定刑度，亦無違背公平正義之精神，
    客觀上不生量刑畸重畸輕之裁量權之濫用，核屬法院量刑職
    權之適法行使，難認有何不當。從而，被告提起上訴，仍執
    前開情詞為爭執，並對於原審量刑之自由裁量權限之適法行
    使，持己見為不同之評價，而指摘原判決不當，自難認有理
    由，應予以駁回。
　㈢至被告為本件犯行後，刑法第346條第1項規定業於108年12月
    25日修正公布，並自同年月27日生效施行，而立法理由已記
    載「本罪於72年6月26日後並未修正，爰依刑法施行法第1條
    之1第2項本文規定將罰金數額修正提高30倍，以增加法律明
    確性，並使刑法分則各罪罰金數額具內在邏輯一致性」等情
    綦詳，足認上開條文修正前後之罰金刑度並無不同，僅係法
    條之罰金數額明確化，即非屬刑法第2條第1項所指之「法律
    有變更」，不生比較適用問題，應依一般法律適用原則，均
    逕適用裁判時即現行之上開規定論處（最高法院95年度第21
    次刑事庭會議決議、97年度台上字第2518號判決意旨參照）
    。是以，此次修正並未致刑罰有何實質更異，揆諸前揭說明
    ，非屬法律變更，毋庸依刑法第2條第1項規定為新舊法比較
    ，原審雖未就此變更為說明，然其逕行適用現行、有效之裁
    判時法即修正後之刑法第346條第1項、第2項規定論處，因
    結果並無不同，對判決不生影響，故原判決雖未及說明法律
    修正之情形，惟適用法律並無違誤，併予說明。
三、緩刑之宣告：被告前未曾因故意犯罪受有期徒刑以上刑之宣
    告等情，有本院被告前案紀錄表附卷可憑。審酌被告因一時
    失慮，致罹刑典，其於犯罪後於本院業已坦認犯行，且已與
    乙○○成立調解，並已依約給付新臺幣3萬元以為賠償，乙○○
    亦不願再行追究本件，請求給予被告緩刑之機會等情，有和
    解書在卷可稽（見本院卷第95頁），足見被告顯有悔悟之意
    ，經此刑之宣告後，應知所警惕而無再犯之虞，本院綜核各
    情，並參考告訴人之意見，認上開有期徒刑之宣告，已足策
    其自新，所宣告之刑，以暫不執行為適當，爰依刑法第74條
    第1項第1款規定諭知緩刑2年。
據上論斷，應依刑事訴訟法第373條、第368條，判決如主文。
本案經檢察官余佳恩提起公訴，檢察官張瑞娟到庭執行職務。
中　　華　　民　　國　　111 　年　　5 　　月　　19　　日
　　　　　　　　　刑事第十一庭  審判長法　官  張江澤
                                      法　官  章曉文
                                      法　官  郭惠玲
以上正本證明與原本無異。
不得上訴。
                                      書記官  湯郁琪
中　　華　　民　　國　　111 　年　　5 　　月　　19　　日
　　　
附錄：本案論罪科刑法條全文
中華民國刑法第346條
意圖為自己或第三人不法之所有，以恐嚇使人將本人或第三人之
物交付者，處6月以上5年以下有期徒刑，得併科3萬元以下罰金
。
以前項方法得財產上不法之利益或使第三人得之者，亦同。
前二項之未遂犯罰之。

附件：
臺灣新北地方法院刑事判決　　　　　　　108年度訴字第978號
公　訴　人　臺灣新北地方檢察署檢察官
被　　　告　林信皇
選任辯護人　吳啟瑞律師
被　　　告　洪琪竣
指定辯護人　本院公設辯護人彭宏東
被　　　告　汪暐哲
選任辯護人　高立翰律師（法律扶助基金會指派律師）
被　　　告　甲○○
上列被告等因恐嚇取財等案件，經檢察官提起公訴（107 年度偵
字第14086 號、第18832 號、108 年度偵緝字第933號），本院
判決如下：
    主  文
林信皇共同犯行使偽造私文書罪，處有期徒刑壹年。犯罪所得新
臺幣參仟柒佰壹拾伍元及附表編號1 至5 、10、12、15、17至19
所示之商品均沒收，於全部或一部不能沒收或不宜執行沒收時，
追徵其價額；偽造之「丙○○」署名柒枚沒收。又犯傷害罪，處
拘役伍拾日，如易科罰金，以新臺幣壹仟元折算壹日。又共同犯
恐嚇取財罪，處有期徒刑拾月。有期徒刑部分應執行有期徒刑壹
年陸月。
洪琪竣幫助犯行使偽造私文書罪，處有期徒刑參月，如易科罰金
，以新臺幣壹仟元折算壹日。
汪暐哲共同犯行使偽造私文書罪，處有期徒刑伍月，如易科罰金
，以新臺幣壹仟元折算壹日。偽造之「丙○○」署名柒枚沒收。
又共同犯恐嚇取財罪，處有期徒刑陸月，如易科罰金，以新臺幣
壹仟元折算壹日。應執行有期徒刑拾月，如易科罰金，以新臺幣
壹仟元折算壹日。
甲○○共同犯恐嚇取財罪，處有期徒刑陸月，如易科罰金，以新
臺幣壹仟元折算壹日。
    事  實
一、林信皇、洪琪竣及汪暐哲於民國106 年8 月30日晚間11時許
    ，在○○市○○區○○路00號1 樓「○○聯合事務所」內，
    藉詞為丙○○處理債務，由林信皇命汪暐哲、洪琪竣將廖俊
    材壓制後，強取得丙○○如附表所示之信用卡6 張（林信皇
    、汪暐哲、洪琪竣所涉加重強盜罪嫌，另經本院依職權告發
    ，詳後述），均明知渠等未經丙○○之授權或同意使用上揭
    信用卡消費購物，竟分別單獨或共同為下列行為：
  ㈠林信皇意圖為自己不法之所有，基於行使偽造準私文書、詐
    欺取財之犯意，於如附表編號3 、5 所示之時間，擅自將廖
    俊材所有如附表編號3 、5 所示信用卡之卡號、到期日、授
    權碼等資料登錄於在如附表編號3 、5 所示之網路商店網站
    系統，用以表示以該信用卡付款之意，以此等方式偽造不實
    之線上刷卡繳款資料之電磁紀錄，並以網路傳輸至如附表編
    號3 、5 所示網路商店與永豐銀行、台新銀行系統而行使之
    ，致如附表編號3 、5 所示網路商店、永豐銀行、台新銀行
    誤信係丙○○本人或得丙○○授權而刷卡消費，如附表編號
    3 、5 所示網路商店因而出貨，足以生損害於如附表編號3
    、5 所示之網路商店、永豐銀行、台新銀行對於客戶、信用
    卡消費管理之正確性及丙○○。
  ㈡林信皇意圖為第三人不法之所有，基於行使偽造準私文書、
    詐欺得利之犯意，於附表編號6 、7 所示之時間，以電腦設
    備連線至遠傳電信股份有限公司（下稱遠傳電信公司）電腦
    主機，輸入丙○○如附表編號6 、7 所示之信用卡卡號、有
    效年月、授權碼等資料，而偽造丙○○以上開信用卡繳交不
    知情之許紫羚及其母使用之門號0000000000、0000000000號
    行動電話門號電信費之不實電磁紀錄，並將該等繳費資料以
    網路傳輸至遠傳電信公司電腦主機而行使之，致遠傳電信公
    司陷於錯誤，以為係有權使用上開信用卡之人刷卡繳費，而
    同意上開各筆刷卡繳費之交易，林信皇以此方式為許紫羚及
    其母詐得免繳上開行動電話門號電信費用新臺幣（下同）1,
    184 元、2,531 元之財產上利益，並足以生損害於丙○○、
    遠傳電信公司及台新銀行信用卡銀行對信用卡繳費管理之正
    確性。
  ㈢林信皇、汪暐哲及林文塗（所涉詐欺、行使偽造私文書之犯
    嫌，另經本院依職權告發，詳後述）共同意圖為自己不法之
    所有，基於詐欺取財之犯意聯絡，由林信皇將如附表編號4
    、8 、9 、10、11所示信用卡交予林文塗後，指示林文塗與
    汪暐哲持上揭信用卡，共同前往○○市○○區○○街000 號
    十尚珠寶銀樓，由林文塗佯裝係丙○○本人刷卡消費，惟林
    文塗、汪暐哲於如附表編號8 、9 、11所示之時間，因不詳
    原因，刷卡電腦連線系統無法審核通過，顯示為交易失敗而
    未遂，林文塗、汪暐哲承前共同意圖為自己不法之所有之詐
    欺取財犯意聯絡，並基於行使偽造私文書之犯意聯絡，於如
    附表編號4 、10所示之時間，在如附表編號4 、10信用卡簽
    帳單消費項目之簽帳單上「持卡人簽名欄」偽造「丙○○」
    署名共2 枚，用以表彰係丙○○本人持卡消費，並同意發卡
    銀行依據信用卡持卡人合約，簽帳單所示金額付款予特約商
    店之意，以此方式偽造不實之信用卡簽帳單後，交予該銀樓
    成年店員收執而行使之，使該店員陷於錯誤，因而交付如附
    表編號4 、10所示之消費項目予林文塗、汪暐哲（金額共計
    43,800元），足生損害於丙○○、十尚珠寶銀樓及永豐銀行
    、台新銀行對於信用卡帳務管理之正確性。
  ㈣林信皇、汪暐哲復意圖為自己不法之所有，基於詐欺取財及
    行使偽造私文書之犯意，於如附表編號1 、2 、12至19所示
    時間，欲持如附表編號1 、2 、12至19之信用卡，前往○○
    市○○區○○路0 段000 號創世代商店消費，洪琪竣明知林
    信皇、汪暐哲未得丙○○之同意或授權，仍基於幫助詐欺取
    財及行使偽造私文書之犯意，於106 年8 月31日晚間11時許
    ，駕車搭載林信皇、汪暐哲前往上址創世代商店，持如附表
    編號1 、2 、12至19所示之信用卡刷卡購物，且由汪暐哲於
    如附表編號2 、13、15、18、19所示刷卡購物時，在各該次
    信用卡簽帳單特約商店存根聯「持卡人簽名」欄內偽造「廖
    俊材」之署押各1 枚，表示丙○○同意依據信用卡持卡人合
    約條件，按簽帳單所示消費金額付款予特約商店之意思而偽
    造該等私文書，再將各該偽造之信用卡簽帳單交予創世代商
    店之負責人王致凱核對而行使之，用以表彰係丙○○本人持
    卡消費，並同意發卡銀行依據持卡人合約，簽帳單所示金額
    付款予特約商店之意，以此方式偽造不實之信用卡簽帳單後
    ，將偽造之信用卡簽帳單交付王致凱收執而行使之，使王致
    凱陷於錯誤，因而交付如附表編號1 、2 、12至15、17至19
    所示之消費項目，刷卡消費金額共計11萬6,898 元，而附表
    編號16之部分則因交易失敗而詐欺取財未遂，足生損害於廖
    俊材、創世代商店及聯邦銀行、台新銀行、台北富邦銀行、
    華南銀行對於信用卡帳務管理之正確性。嗣經丙○○報警處
    理，始悉上情。
二、林信皇另涉殺人未遂案件經警調查，因認為陳欣如及乙○○
    於該案中為不利林信皇之證述而心生不滿，遂為以下行為：
  ㈠林信皇基於傷害之犯意，於106 年9 月20日凌晨1 時許，在
    ○○市○○區○○路000 號「創世紀檳榔攤」前，手持不詳
    工具毆打乙○○頭部，致乙○○受有右側頭皮皮下血腫約3
    至4 公分之傷害。
  ㈡林信皇、甲○○及汪暐哲意圖為自己或他人不法之所有，共
    同基於恐嚇取財之犯意聯絡，於106 年9 月22日凌晨3 時許
    ，由林信皇指示汪暐哲前往新北市中和區中山路3 段136 巷
    口前，要求乙○○一同前往位於○○市○○區○○路000 ○
    0 號「細姨檳榔攤」，乙○○不得已應允而一同前往後，由
    甲○○提出和解書、借據、本票給林信皇，由林信皇對黃昱
    凱恫稱：你不簽，我就要去找你女朋友（即陳欣如），會發
    生什麼事不知道等語等加害陳欣如生命、身體安全之語，汪
    暐哲全程在旁圍觀以助勢，使乙○○心生畏懼，而依林信皇
    之指示簽立面額20萬元之本票3 張、借款20萬元之借據及和
    解書1 紙交付林信皇。嗣經乙○○報警處理，始悉上情。
三、案經丙○○、乙○○訴由新北市政府警察局三峽分局移送臺
    灣新北地方檢察署檢察官偵查起訴。
    理  由
壹、證據能力
一、有爭執部分：
    被告林信皇之辯護人以證人乙○○之證述為被告以外之人於
    審判外之陳述，無證據能力，且未經被告林信皇對質詰問，
    無法以之作為不利被告林信皇之認定云云（見本院108 年度
    訴字第978 號卷二第232 頁）；被告汪暐哲之辯護人主張證
    人乙○○在偵查中之證述無證據能力云云（見同上本院卷二
    第198 頁），經查：
  ㈠證人乙○○於警詢中證述之證據能力部分：
    按被告以外之人於審判中有滯留國外或所在不明而無法傳喚
    或傳喚不到者，其於檢察事務官、司法警察官或司法警察調
    查中所為之陳述，經證明具有可信之特別情況，且為證明犯
    罪事實之存否所必要者，得為證據。刑事訴訟法第159 條之
    3 第3 款定有明文。查本案證人乙○○於警詢中之證言，雖
    屬審判外之陳述，惟證人乙○○於本院審理中經本院依法傳
    喚、拘提，均未到庭，有證人乙○○之個人戶籍資料（完整
    姓名）查詢結果、臺灣高等法院在監在押全國紀錄表各1 份
    、送達證書3 份、拘票暨報告書各1 份、本院刑事報到單2
    份在卷可參（見本院108 年度訴字第978 號卷一第307 頁、
    第395 頁、第399 頁、第463 頁、第511 頁、見同上本院卷
    二第31頁、第187 頁、第243 頁至第247 頁），顯有所在不
    明而傳喚不到之情事。觀諸證人乙○○警詢陳述之外部附隨
    環境與條件等情，尚查無不法取供或筆錄記載失真等情事，
    故其於警詢中所為陳述應係出於自由意志。復稽之證人黃昱
    凱於警詢中之陳述，距本案為警查獲時較近，當時記憶自較
    深刻清晰，可立即回想反應其所親身見聞體驗之事實，不致
    因時隔日久而遺忘案情或記憶受外力之污染，時間上尚不及
    權衡利害及取捨得失，亦較無來自被告林信皇、汪暐哲、侯
    怡雯之有形、無形之壓力，而出於不想生事、迴護被告林信
    皇、汪暐哲、甲○○之供證，是證人乙○○於警詢時之心理
    狀態既未遭受任何外力壓迫，記憶未受污染，心智亦屬健全
    ，所述應係出於其之真意，依當時客觀環境與條件加以觀察
    ，堪認其於警詢時之陳述，應認具有可信之特別情況，且該
    陳述內容為與犯罪事實存否相關之事實，且為證明犯罪事實
    存否所必要，依據首揭刑事訴訟法第159 條之3 第3 款之規
    定，應認有證據能力，而得採為本案之證據；且本院於110
    年1 月20日之審理期日，就證人乙○○之警詢筆錄，依法對
    被告林信皇、汪暐哲及其等辯護人、被告甲○○、檢察官提
    示、告以要旨或宣讀，並詢問有何意見，賦予被告林信皇、
    汪暐哲及其等辯護人、被告甲○○充分辯明之機會（見同上
    本院卷二第205 頁至206 頁），再本院併已敘明證人乙○○
    於警詢中不利被告林信皇、汪暐哲、甲○○之供述，如何與
    其他補強證據調查結果相符，並非以該不利供述作為認定被
    告林信皇、汪暐哲、甲○○本件犯行之唯一證據（詳後述）
    ，是證人乙○○於警詢中所為之陳述，自得為認定本案被告
    林信皇、汪暐哲、甲○○犯罪事實存否之證據。被告林信皇
    之辯護人雖主張證人乙○○於警詢時之證述無證據能力云云
    ，然依上說明，自非可採。
  ㈡證人乙○○於偵查中證述之證據能力部分：
  ⒈按被告以外之人於偵查中向檢察官所為之陳述，除顯有不可
    信之情況者外，得為證據，刑事訴訟法第159 條之1 第2 項
    定有明文，稽其立法理由，乃謂現階段檢察官實施刑事訴訟
    程序，多能遵守法律規定，無違法取供之虞，故原則上賦予
    其偵訊筆錄之證據能力，祇於顯有不可信之例外情況，否定
    其證據適格。是爭辯存有此種例外情況者，當須提出相當程
    度之釋明，非許空泛指摘。是被告以外之人前於偵查中已具
    結而為證述，除反對該項供述得具有證據能力之一方，已釋
    明「顯有不可信之情況」之理由外，不宜以該證人未能於審
    判中接受他造之反對詰問為由，即遽指該證人於偵查中之陳
    述不具證據能力。且所謂不可信之情況，法院應審酌被告以
    外之人於陳述時之外在環境及情況，例如陳述時之心理狀況
    、有無受到外力干擾等，以為判斷之依據（最高法院106 年
    度台上字第75號判決意旨參照）。另按詰問權係指訴訟上當
    事人有在審判庭輪流盤問證人，以求發現真實，辨明供述證
    據真偽之權利，其於現行刑事訴訟制度之設計，以刑事訴訟
    法第166 條以下規定之交互詰問為實踐，屬於人證調查證據
    程序之一環；與證據能力係指符合法律所規定之證據適格，
    而得成為證明犯罪事實存在與否之證據資格，性質上並非相
    同。偵查中檢察官為蒐集被告犯罪證據，訊問證人旨在確認
    被告嫌疑之有無及內容，與審判期日透過當事人之攻防，調
    查證人以認定事實之性質及目的，尚屬有別。偵查中訊問證
    人，法無明文必須傳喚被告使之得以在場，刑事訴訟法第24
    8 條第1 項前段雖規定：「如被告在場者，被告得親自詰問
    」，事實上亦難期被告有於偵查中行使詰問權之機會。此項
    未經被告詰問之被告以外之人於偵查中向檢察官所為之陳述
    ，依刑事訴訟法第159 條之1 第2 項之規定，原則上屬於法
    律規定為有證據能力之傳聞證據，於例外顯有不可信之情況
    ，始否定其得為證據。是得為證據之被告以外之人於偵查中
    所為之陳述，因其陳述未經被告詰問，應認屬於未經合法調
    查之證據，並非無證據能力，而禁止證據之使用。此項詰問
    權之欠缺，非不得於審判中由被告行使以補正，而完足為經
    合法調查之證據。倘被告於審判中捨棄詰問權，或證人客觀
    上有不能受詰問之情形，自無不當剝奪被告詰問權行使之可
    言（最高法院104 年度台上字第3651號判決意旨參照）。又
    按刑事被告對證人之詰問權利，乃憲法第16條保障人民之訴
    訟權利之一，且屬憲法第8 條第1 項規定之正當法律程序所
    保障之權利。為確保被告對證人行使反對詰問權，證人於審
    判中，應依法定程序，到場具結陳述，並就其指述被告不利
    之事項，接受被告之反對詰問，其陳述始得作為認定被告犯
    罪事實之判斷依據。例外的情形，僅在被告未行使詰問權之
    不利益經由法院採取衡平之措施，其防禦權業經程序上獲得
    充分保障時，始容許援用未經被告詰問之證詞，採為認定被
    告犯罪事實之證據。而被告之防禦權是否已獲程序保障，亦
    即有無「詰問權之容許例外」情形，應審查：⑴事實審法院
    為促成證人到庭接受詰問，是否已盡傳喚、拘提證人到庭之
    義務（即學理上所謂之義務法則）。⑵未能予被告對為不利
    指述之證人行使反對詰問權，是否非肇因於可歸責於國家機
    關之事由所造成，例如證人逃亡或死亡（歸責法則）。⑶被
    告雖不能行使詰問，惟法院已踐行現行之法定調查程序，給
    予被告充分辯明之防禦機會，以補償其不利益（防禦法則）
    。⑷系爭未經對質詰問之不利證詞，不得據以作為認定被告
    犯罪事實之唯一證據或主要證據，仍應有其他補強證據佐證
    該不利證述之真實性（佐證法則）。在符合上揭要件時，被
    告雖未行使對不利證人之詰問權，應認合於「詰問權之容許
    例外」，法院採用該未經被告詰問之證言，即不得指為違法
    （最高法院105 年度台上字第757號判決意旨參照）。
  ⒉查證人乙○○於檢察官偵訊時之證述業經具結，有結文1 份附
    卷可參（見107 年度偵字第18832號偵查卷第451 頁），已
    由檢察官告以具結之義務及偽證之處罰，經具結而擔保其證
    述之真實性，且無證據顯示其在偵查中係遭受強暴、脅迫、
    詐欺、利誘等外力干擾情形，或在影響其心理狀況致妨礙自
    由陳述等顯不可信之情況下所為，而依其於偵查中陳述時之
    外部客觀情況，亦查無其他顯不可信之情形，依上說明，上
    開陳述本屬有證據能力之證據。且證人乙○○經本院合法傳拘
    未到，有上揭證人乙○○之個人戶籍資料（完整姓名）查詢結
    果、臺灣高等法院在監在押全國紀錄表各1 份、送達證書3 
    份、拘票暨報告書各1 份、本院刑事報到單2 份在卷可參，
    客觀上有不能在本院審判中受詰問之情形，且本院已盡促使
    證人到庭之義務，其不到庭係非可歸責於法院之事由，自無
    不當剝奪被告詰問權行使；且本院於110 年1 月20日之審理
    期日，就證人乙○○之偵查筆錄，依法對被告林信皇、汪暐哲
    及其等辯護人、被告甲○○、檢察官提示、告以要旨或宣讀，
    並詢問有何意見，賦予被告林信皇、汪暐哲及其等辯護人、
    被告甲○○充分辯明之機會（見同上本院卷二第205 頁至206 
    頁），再本院併已敘明證人乙○○於偵查中不利被告林信皇、
    汪暐哲、甲○○之供述，如何與其他補強證據調查結果相符，
    並非以該不利供述作為認定被告林信皇、汪暐哲、甲○○本件
    犯行之唯一證據（詳後述），是證人乙○○於偵查中具結所為
    之陳述，自得為認定本案被告林信皇、汪暐哲、甲○○犯罪事
    實存否之證據。
二、不爭執部分：
    按被告以外之人於審判外之陳述雖不符刑事訴訟法第159 條
    之1 至之4 規定，而經當事人於審判程序同意作為證據，法
    院審酌該言詞陳述或書面陳述作成時之情況認為適當者，亦
    得為證據；當事人、代理人或辯護人於法院調查證據時知有
    刑事訴訟法第159 條第1 項不得為證據之情形，而未於言詞
    辯論終結前聲明異議者，視為有前項之同意，同法第159 條
    之5 定有明文。立法意旨在於傳聞證據未經當事人之反對詰
    問予以核實，原則上先予排除。惟若當事人已放棄反對詰問
    權，於審判程序中表明同意該等傳聞證據可作為證據；或於
    言詞辯論終結前未聲明異議，基於尊重當事人對傳聞證據之
    處分權，及證據資料愈豐富，愈有助於真實發見之理念，且
    強化言詞辯論主義，使訴訟程序得以順暢進行，上開傳聞證
    據亦均具有證據能力。經查，除前開證據方法外，本判決下
    列所引用之被告林信皇、洪琪竣、汪暐哲、甲○○以外之人
    於審判外之陳述，及卷內之文書證據、證物之證據，業經本
    院於審理中依法定程序調查，檢察官、被告林信皇、汪暐哲
    、洪琪竣及其等之辯護人、被告甲○○均於本院準備程序中
    表示不爭執證據能力（見同上本院卷一第273 頁、第119 頁
    至第121 頁之刑事聲請調查證據狀、同上本院卷二第198 頁
    至第211 頁），復於本院言詞辯論終結前均未聲明異議，本
    院審酌上開證據資料製作時之情況，尚無違法不當及證明力
    明顯過低之瑕疵，並審酌前揭文書證據、證物並非公務員違
    背法定程序所取得，亦無顯有不可信之情況，認為以之作為
    證據應屬適當，爰依刑事訴訟法第158 條之4 反面解釋及第
    159 條之4 、第159 條之5 規定，認前揭證據資料均有證據
    能力。
貳、實體方面：
一、認定事實所憑證據及理由
  ㈠上揭事實欄一部分：
  ⒈上揭事實，業據被告汪暐哲坦承在卷（見本院卷二第234 頁
    至第235 頁），被告林信皇矢口否認有何詐欺取財、詐欺得
    利、行使偽造準私文書、行使偽造私文書等犯行；被告洪琪
    竣矢口否認有何幫助犯詐欺得利、幫助犯行使偽造私文書等
    犯行，並分別辯稱如下：
  ①被告林信皇辯稱：伊有跟丙○○要錢，但沒有指使誰用信用
    卡，當下伊也有拿錢給被告汪暐哲，刷什麼東西伊都不清楚
    ，伊等在事務所時，丙○○有向伊表示他的皮夾被拿走，是
    伊幫丙○○去跟被告汪暐哲拿回來的，伊沒有取得丙○○的
    信用卡，是被告汪暐哲拿的云云。被告林信皇之辯護人為其
    辯護稱：丙○○歷次陳述均前後矛盾，且僅有丙○○單一指
    述，且從時間上來看丙○○是自願同意交付，因此長達18個
    小時均未報案，若丙○○有遭強暴脅迫，自會立即報案，廖
    俊材是以此種方式抵充之前委託被告林信皇處理相關借款及
    土地的事情，且民法上受委託不以成功為要件，丙○○是因
    為被告林信皇受其委託，因此交付相關財物，丙○○因積欠
    被告林信皇款項，一時無法償還，因此同意交付被告林信皇
    等人信用卡以刷卡消費抵債，因此被告林信皇等人刷卡消費
    係經過丙○○授權及同意，且刷卡金額高時，銀行均會通知
    ，若非丙○○同意，被告林信皇等人不可能連續消費，又廖
    俊材申請身分證時稱是遺失，並非遭搶奪，顯然依丙○○之
    認知並無被強盜或強取之嫌，而是丙○○自願同意交付相關
    證件及財物，丙○○實際上並無損失，然於和解時卻向被告
    林信皇等索賠200 萬元，而於和解不成後向法院證稱有遭壓
    制，是丙○○所述顯與事實不符云云。
  ②被告洪琪竣辯稱：那天是他們打電話給伊叫伊載他們去板橋
    手機行，伊沒有去刷丙○○的信用卡，伊也沒有拿到他的信
    用卡，伊當時不在場云云。辯護人則為其辯護稱：被告洪琪
    竣就創世代商店部分，他不否認當天有開車，是因為被告林
    信皇臨時跟他要求說要去看朋友，所以被告洪琪竣開車載他
    去，到了現場，被告除了進去上廁所之外都不在場，且簽名
    是被告汪暐哲簽的，是被告洪琪竣就詐欺、偽造文書的部分
    都沒有參與云云。
  ⒉經查，告訴人丙○○如附表所示之信用卡，於如附表所示之
    時間，有如附表所示之消費紀錄一節，有永豐商業銀行消費
    金融處107 年2 月8 日永豐銀消費金融處字第1070000077號
    函暨所附之簽帳單資料2 份、華南商業銀行股份有限公司10
    7 年2 月9 日個行安字第1070011410號函暨所附之信用卡簽
    帳單資料2 份、臺北富邦商業銀行股份有限公司107 年2 月
    9 日北富銀個授字第1070000634號函暨所附信用卡簽帳單資
    料1 份、聯邦商業銀行107 年2 月12日聯銀信卡字第107000
    1950號函暨所附信用卡簽帳單資料1 份、台新國際商業銀行
    股份有限公司107 年2 月14日函暨所附信用卡簽帳單資料3
    份、遠傳電信股份有限公司107 年2 月13日遠傳（發）字第
&ZZZZ; &ZZZZ; 00000000000 號函、訂購如附表編號3 所示消費
    項目之消費
    、宅配紀錄、通聯調閱查詢單各1 份、創世代商店106 年9
    月1 日凌晨0 時3 分至5 分許之監視器錄影畫面翻拍照片4
    張（見107 年度偵字第14086號偵查卷第177 頁至第179 頁
    、第180 頁至第182 頁、第183 頁至第184 頁、第185 頁至
    第186 頁、第187 頁至第189 頁、第193 頁、第194 頁、第
    195 頁、107 年度偵字第18832號偵查卷第97頁至第98頁）
    ，此部分之事實，首堪認定。又被告林信皇、汪暐哲未得告
    訴人丙○○之同意或授權，而單獨或共同以如附表所示之信用
    卡消費如附表所示之消費項目之商品一節，業據證人即告訴
    人丙○○於警詢、偵查及本院審理中指證歷歷，分別詳述如下
    ：
  ①證人丙○○於警詢中證稱：伊因為需要生意上資金，伊於10
    5 年8 月間透過桃園1 不知名男子，向桃園市黃小姐以土地
    質押，借款700 萬元，伊因無力償還，之後該不知名男子問
    伊是否要再借，可以介紹一個能借更多錢的人借給伊，106
    年6 月間接到綽號小洪男子即被告洪琪竣的電話，告知伊有
    欠款要幫伊處理，幫伊還錢給黃小姐，伊再算利息給他，但
    沒有說到利息如何計算，被告洪琪竣告知伊土城的土地可以
    借給伊900 萬元，要先幫伊償還30萬元給黃小姐再處理尾款
    ，黃小姐才會把之前借700 萬元的設定塗銷移轉給被告洪琪
    竣，但被告洪琪竣要伊簽30萬元本票及借據給他，伊有簽給
    他，被告洪琪竣告知會拿給被告林信皇處理，之後換綽號小
    北即被告林信皇男子介入，被告林信皇有聯絡黃小姐，但黃
    小姐都不理他，所以小北也沒有幫伊處理該筆債務，也沒有
    幫伊償還30萬元給黃小姐，導致黃小姐來查封伊的土地及房
    子，之後就是被告林信皇他們來伊家把伊押出去，告知他們
    幫伊和黃小姐周旋伊的債務所花費的時間、體力、金錢，要
    伊支付50萬元費用補償他們，伊於106 年8 月30日晚上10時
    許，在伊位於○○市○○區○○街0 巷00號3 樓住處遭到5
    名男子將伊從住處帶走，其中1 個是被告林信皇，另一個是
    被告洪琪竣，他們來伊家敲門，伊沒有理會他們，但他們於
    晚間10時許撬開伊家的門，叫伊跟他們走，伊有跟他們說不
    要跟他們去，他們跟伊說有錢的事情要處理，要伊跟他們走
    ，因為他們人很多，伊害怕就跟他們走了，他們兩個人坐一
    輛藍色休旅車，另外3 個各騎1 台機車，伊被其中1 台機車
    載到和律聯合事務所，再那邊把伊的皮包（內含身分證、健
    保卡、駕照2 張、行照2 張、信用卡分別為聯邦銀行、永豐
    銀行各1 張、台新銀行2 張、華南銀行、富邦銀行各1 張共
    6 張信用卡）拿走。伊多張信用卡被盜刷之時間分別為106
    年8 月31日凌晨4 時許，下午5 時許及晚間11時許，惟伊報
    案時間為106 年8 月31日下午6 時許，因為伊不確定伊有哪
    些信用卡，伊等隔天銀行開門了才去詢問才掛失。伊遭拿走
    的皮包內共6 張信用卡，有聯邦銀行、永豐銀行、台北富邦
    銀行、華南銀行各1 張、台新銀行2 張，伊於附表所示日期
    遭盜刷如附表所示之金額，在和律事務所內，李又白抓住伊
    ，楊孝義強行拿走皮夾及鑰匙，強行拿走後被告林信皇就說
    皮夾及鑰匙暫時由他保管，伊刷卡簽名都簽直式，該簽帳單
    都是簽橫式等語（見107 年度偵字第14086號偵查卷第123頁
    至第124 頁、第128 頁、第138 頁至第144 頁、第148 頁至
    第151 頁）。
  ②證人即告訴人丙○○再於偵查中證稱：伊是欠桃園的黃小姐
    700 萬元，又欠樹林的李小姐180 萬元，被告林信皇答應要
    借伊1,200 萬元來還這些錢，但是後來被告林信皇要去還黃
    小姐時，黃小姐不理他，被告林信皇覺得被騙，所以要跟伊
    收50萬元的手續費，當時伊不是自願要跟他們一起去和律聯
    合事務所，且他們還在事務所搶伊的鑰匙跟皮包，伊也沒有
    同意他們刷伊的信用卡。伊的皮包內有6 張信用卡，就是後
    來被盜刷的那6 張，伊信用卡簽名都是簽直的，但是他們盜
    刷都是刷橫的，地點就是和律聯合事務所，當時是被告汪暐
    哲、李又白及另一個人於106 年8 月30日晚上10點多，他們
    搶走伊所有的鑰匙，包含家裡、汽機車的鑰匙，也有拿伊的
    皮包等語（見107 年度偵字第18832號偵查卷第458 頁）。
  ③證人即告訴人丙○○於本院審理中證稱：伊跟被告林信皇、
    汪暐哲、洪琪竣沒有財務糾紛，伊之前有跟桃園黃小姐用土
    地抵押借款700 萬元，實拿600 萬元。這是伊跟黃小姐的借
    錢關係，伊必須再借1200萬才能夠處理債務，那還有一些利
    息，被告林信皇來找伊說要借，被告林信皇後來都沒有處理
    ，伊欠黃小姐的錢還是在，伊的土地也被拍賣，被告林信皇
    沒有幫伊處理任何事情，債主黃小姐不會理被告林信皇，伊
    沒有委託被告林信皇去處理事情，伊沒有跟被告林信皇說如
    果處理圓滿成功，要給他多少錢，沒有約定費用，被告林信
    皇他們都沒有處理，人家也不會理他，伊知道桃園黃小姐不
    理他們，106 年8 月30日晚上伊本來在三峽住處，後來被告
    林信皇派人用汽車載到他們開發公司，伊是自願要過去，被
    告林信皇講說幫伊處理，叫伊過去，結果到那邊都不講這些
    問題，他只講說他花這麼多精神還有時間都白做的，伊那邊
    的債主講說不會理他，伊在開發公司有看到在庭的3 位被告
    ，伊在開發公司沒有答應要給被告林信皇他們多少錢，事情
    沒做好哪會給他錢，做好時一般民間公定是要6%，1,000 萬
    的百分之六就是60萬，但前提是要處理好，但是伊認為沒有
    處理好，因為黃小姐那邊根本不理他，所以伊認為伊沒有欠
    被告林信皇他們錢，在土地開發公司那邊都沒有講話，他直
    接跟伊說他跟伊忙了這麼久，最少要一點跑馬費，他們都沒
    有幫伊處理好土地借錢的是情，伊沒有答應，伊怎麼會給他
    ，結果用搶的，是3 個人押伊，被告林信皇命令被告汪暐哲
    、洪琪竣，另外一個也是年輕男生把伊押著，伊根本就沒有
    力氣抗拒，兩個抓伊，把伊的鑰匙放在這個地方，還有從伊
    口袋裡面把信用卡、身分證、駕照全部都拿走，伊完全沒有
    同意他們，他們拿了以後，被告洪琪竣用車子載伊回去，伊
    被這些人搶了皮夾之後，沒有身分證，要怎麼報警，伊就有
    先去申請身分證才去報警，伊在拿到身分證就馬上去報警，
    報警是在2 號，因為伊不懂，伊第一個趕快去桃園申請身分
    證，再來去報警，後來再去銀行止付，以前身分證是用桃園
    的，伊要跑到桃園去辦，辦好之後伊朋友不讓伊寄在那邊，
    伊再轉回三峽，他們怎麼刷，伊完全不同意，是到隔天才知
    道被刷，伊被搶的信用卡、身分證、鑰匙他們到現在都沒有
    還伊，是伊主動去銀行掛失再去領等語（見同上本院卷二第
    70頁、第79頁至第91頁）。
  ④證人即告訴人丙○○就案發當時如何遭被告林信皇、汪暐哲
    、洪琪竣取走如附表所示信用卡之緣由及過程等情，前後所
    述始終互核一致，苟非證人即告訴人丙○○確實身歷其境而
    有其事，且對於被害經過記憶深刻，焉能迭次證述一致綦詳
    如前，又證人即告訴人丙○○於106 年8 月31日確有補領身
    分證之紀錄一節，亦有桃園○○○○○○○○○109 年12月
    22日桃市桃戶字第1090016738號函暨所附補領國民身分證申
    請書1 份在卷可參（見同上本院卷二第157 頁、第160 頁）
    ，益徵證人即告訴人丙○○上揭證述遭被告林信皇等人取走
    皮夾，其以為要先申請補發身分證才能報警各節，應與事實
    相符，堪信為真實。
  ⒊再查，證人即告訴人丙○○上揭證述之內容，核與證人即共
    同被告汪暐哲於偵查及本院審理中之證述、證人李又白、許
    紫羚、創世代通訊行負責人王致凱於警詢中證述均大致相符
    ，分別詳述如下：
  ①被告汪暐哲於偵查中陳稱：伊於106 年8 月30日晚間10時許
    ，有和被告林信皇、洪琪竣、李又白一起到丙○○位於三峽
    民族街住處，被告林信皇說丙○○欠他錢，所以找伊去找廖
    俊材，被告林信皇在事務所內不斷向丙○○索討債物，被告
    林信皇拿丙○○的錢包沒有經過丙○○同意，他們兩人先扯
    來扯去，被告林信皇有拿一張信用卡給被告林信皇的爸爸，
    叫他爸爸去金飾店買金飾，並叫伊陪他爸去，伊等是去被告
    林信皇住處外面、全家便利商店旁邊的一家銀樓，當天買了
    項鍊還是戒指，買了1 、2 樣，刷卡、簽名都是被告林信皇
    的爸爸處理的，如附表編號4 、10備註欄所示簽名是被告林
    信皇的爸爸簽的，因為伊在旁邊等語（見107 年度偵字第18
    832號偵查卷第561 頁至第569 頁），再於本院審理中證稱
    ：被告林信皇綽號小北，丙○○跟伊沒有債務糾紛。手機行應
    該是被告洪琪竣載伊去的（見同上本院卷二第47頁至第48頁
    、第54頁）。
  ②證人李又白於警詢中證稱：伊於106 年8 月30日晚間10時許
    ，有和綽號小北即被告林信皇的小弟即被告汪暐哲一起去告
    訴人丙○○住處，當時被告林信皇在事務所等待，伊騎機車載
    丙○○，汪暐哲自己騎機車，約於106 年9 月1 日下午，伊在
    家裡通訊軟體有和被告洪琪竣、汪暐哲聊天，他們有提到去
    刷卡買手機等語明確（見107 年度偵字第18832號偵查卷第7
    6頁至第77頁、第88頁）。
  ③附表編號3 、6 、7 為被告林信皇使用如附表編號3 、6 、
    7 之信用卡消費一節，業據證人許紫羚於警詢中證稱：手機
    門號0000000000目前是伊媽媽在使用，手機門號0000000000
    目前是伊在使用，警方調取丙○○如附表編號6 、7 所示台
    新銀行信用卡，於如附表編號6 、7 所示之時間遭人盜刷，
    經查係透過遠傳i-pay 系統線上刷卡繳納手機通信費為0000
    000000、0000000000手機門號，伊不知情，是後來被告林信
    皇告訴伊說他有幫伊繳帳單，但是最後伊的門號0000000000
    被遠傳電信停話，因為客服人員說之前繳的那筆金額有問題
    ，所以才註銷當時被告林信皇幫伊繳費的繳費紀錄導致停話
    ，告訴人丙○○如附表編號3 所示之信用卡以LINE PAY購買如
    該編號所示吹風機1 支，訂單編號00000000000000000 ，收
    件人許○羚「海○妹」，不是伊本人訂購，是被告林信皇說要
    送伊禮物叫伊要收下的等語明確（見107 年度偵字第14086
    號偵查卷第59頁至第60頁）。
  ④證人王致凱於警詢中證稱：伊經營創世代通訊行，被告林信
    皇、汪暐哲、洪琪竣即為於106 年8 月31日、同年9 月1 日
    在伊所經營通訊行內盜刷於如附表編號1 、2 、12至18所示
    消費項目之人，有請盜刷之人於簽單上簽名，應該是被告汪
    暐哲於簽單上簽名，伊認識被告林信皇之哥哥林信錡，伊都
    是與被告林信皇接洽，被告林信皇於106 年8 月31日晚上10
    點多打電話給伊，告知他們那邊有人要買手機，問伊要不要
    接，約至晚上11點半之後，他們就到達，都是被告林信皇與
    伊接洽，被告林信皇說把手機價格提高，給伊多賺一點，被
    告林信皇等人離去時，盜刷所得手機由被告汪暐哲拿走，伊
    於106 年9 月20日左右，接到財團法人聯合信用卡處理中心
    的電話，才知道遭盜刷，伊有聯絡被告林信皇，被告林信皇
    告知他會去處理，伊有要求他歸還，但他沒有歸還，被告林
    信皇於伊所經營通訊行盜刷11萬多，有請款且已撥款，銀行
    有通知伊要歸還，伊若把款項歸還銀行，伊就損失遭被告林
    信皇盜刷拿走之手機及周邊配件等語明確（見107 年度偵字
    第18832號偵查卷第203 頁至第208 頁）。
　⑤稽之證人即告訴人丙○○、證人即共同被告汪暐哲、證人李又
    白、許紫羚、王致凱上揭證述，其等前後及彼此間證述之情
    節大致相合，況被告林信皇於警詢中供稱：刷卡沒有經過丙○○同意等語在卷（見107 年度偵字第14086號偵查卷第23頁
    ），再於偵查中供稱：創世代商店都是伊介紹被告洪琪竣去
    刷的，十尚珠寶銀樓是被告洪琪竣拜託伊，伊就叫被告汪暐
    哲陪他去該銀樓刷卡，伊有看到他們買回來的戒指，LINE P
    AY一般商店買賣的590 元是伊刷的，是買吹風機，遠傳電信
    網際網路交易費用是伊刷的，拿來付電話費，伊承認詐欺，
    伊確實沒有去求證丙○○有無同意要讓伊刷他的卡，伊想想伊
    確實有盜刷等情在卷（見107 年度偵字第14086號偵查卷第2
    70 頁），足認被告林信皇、汪暐哲未得丙○○之授權，被告
    林信皇仍於附表編號3 、5 、6 、7 所示之時間，持如附表
    編號3 、5 、6 、7 所示之信用卡，消費、購買如附表編號
    3 、5 、6 、7 所示消費項目之商品、繳付電信費用，被告
    林信皇、汪暐哲共同於附表編號1 、2 、4 、8 至19所示時
    間持如附表編號1 、2 、4 、8 至19所示信用卡消費如各該
    編號所示之消費項目等情無訛。
　⑥至被告林信皇之辯護人以丙○○委託被告林信皇處理債務、積
    欠被告林信皇款項故交付信用卡云云置辯，惟查，被告林信
    皇於警詢中先稱：丙○○去和律聯合事務所是調解丙○○向伊借
    錢開刀的錢要如何處理云云（見107 年度偵字第14086號偵
    查卷第18頁），再於偵查中辯稱：剛開始是被告洪琪竣介紹
    伊認識丙○○，丙○○想要開發土地資金不夠，丙○○就拿一個計
    畫案給伊，要向伊借900 萬元，伊並不認識桃園的黃小姐，
    伊有曾經向丙○○表示會幫他還30萬元利息給李小姐，丙○○直
    接給伊25萬元之本票及借據，伊沒有幫丙○○還25萬元給李小
    姐云云（見107 年度偵字第14086號偵查卷第266 頁），是
    被告林信皇對於丙○○積欠其款項之緣由，或稱是丙○○向其借
    款要開刀云云，或稱是丙○○向其借款云云，或稱是丙○○委託
    其償還款項云云，前後迥異，已難信被告林信皇所辯為真實
    ，況被告林信皇於警詢時、偵查中就丙○○究係委託其處理債
    務之債權人為誰？債務金額？苟如被告林信皇及其辯護人所
    辯，其確係受丙○○委託處理債務，則被告林信皇於警詢、偵
    查、本院審理中，焉有不立即為自己就此部分為有利之陳述
    ，而竟於警詢中對於為丙○○處理債務等事宜均未置一詞而隱
    瞞實情，迨至偵查及本院審理時，始辯稱其係為丙○○處理債
    務云云，凡此種種均與常情不合，足見其供詞左支右絀，所
    為辯詞隨案情發展而異，顯見情虛，不足為採，被告林信皇
    暨其之辯護人否認上揭犯行，俱屬空言，並無可採。
  ⒋次按關於正犯、從犯之區別，係以其主觀之犯意及客觀之犯
    行為標準，凡以自己犯罪之意思而參與犯罪，無論其所參與
    者是否犯罪構成要件之行為，皆為正犯。其以幫助他人犯罪
    之意思而參與犯罪構成要件之行為，亦為正犯；必以幫助他
    人犯罪之意思而參與犯罪，其所參與者又為犯罪構成要件以
    外之行為，始為從犯。經查，被告洪琪竣於106 年8 月31日
    晚上有開車搭載被告林信皇、汪暐哲前往上址創世代商店，
    伊在車上有看到他們拿所買的東西上車一節，業據被告洪琪
    竣於本院審理中供承在卷（見同上本院卷二第212 頁、第21
    4 頁、第228 頁），又被告洪琪竣於被告林信皇、汪暐哲在
    同日晚間10時許，在丙○○上址住所強取丙○○信用卡時在
    場一節，業據證人即告訴人丙○○證述明確如前，是被告洪
    琪竣對於被告林信皇、汪暐哲未經丙○○之同意或授權使用
    如附表所示信用卡消費一節，應知之甚詳。至被告林信皇、
    汪暐哲於如附表編號1 、2 、12至19所示時間，持如附表所
    示信用卡，前往上址創世代商店刷卡消費，並由被告汪暐哲
    在如附表編號2 、13、15、18、19所示消費之簽帳單上偽簽
    「丙○○」署名，被告洪琪竣確有在場見聞一節，業據證人
    王致凱證述如前，且有監視錄影畫面翻拍照片在卷可參（見
    107 年度偵字第18832號偵查卷第97頁至第98頁），以被告
    洪琪竣於被告林信皇、汪暐哲盜刷如附表編號1 、2 、12至
    19之信用卡時全程在場見聞，且被告洪琪竣無任何驚訝或表
    示反對之情形，可見被告洪琪竣對於被告林信皇、汪暐哲當
    時要盜刷並偽簽簽帳單一事顯已事前知悉，苟非被告林信皇
    、汪暐哲與被告洪琪竣間有信任、合作關係，焉有可能由被
    告洪琪竣搭載其等前往創世代商店盜刷丙○○之信用卡，而毫
    不顧忌被告洪琪竣有向警方舉發之風險，又被告洪琪竣搭載
    被告林信皇、汪暐哲前往創世代商店刷卡消費，顯然給予正
    犯被告林信皇、汪暐哲完成盜刷丙○○信用卡之便利，足以增
    加正犯犯罪之力量，客觀上有因果關係，而屬重要之幫助行
    為。是被告洪琪竣客觀上之幫助行為，雖非被告林信皇、汪
    暐哲完成行使偽造私文書、詐欺取財不可或缺之行為，然依
    照前述幫助犯之標準，既已便利於正犯完成上述行為，即該
    當幫助之行為。
  ⒌綜上所述，被告林信皇、洪琪竣及其等辯護人上揭所辯，均
    屬事後卸責之詞，俱不足採。本案事證明確，被告林信皇、
    洪琪竣、汪暐哲事實欄一所載之犯行，洵堪認定，均應予依
    法論科。
  ㈡上揭事實欄二、㈠部分，業據被告林信皇於本院審理中坦承在
    卷（見同上本院卷二第48頁），核與證人乙○○於警詢、偵查
    中、證人陳欣如於警詢中證述相符（見107 年度偵字第1408
    6 號偵查卷第77頁至第79頁、第83頁第84頁、107 年度偵字
    第18832 號偵查卷第144 頁、第449 頁、107 年度偵字第14
    086號偵查卷第117 頁），並有衛生福利部雙和醫院106 年9
     月22日診斷證明書（甲種）1 份在卷可參（見107 年度偵
    字第14086號偵查卷第82頁），足認被告林信皇就事實欄二
    、㈠部分之任意性自白與事實相符，堪予採信。本案事證明
    確，被告林信皇傷害之犯行，洵堪認定，應予依法論科。
  ㈢上揭事實欄二㈢部分：
  ⒈訊據被告林信皇、汪暐哲、甲○○均矢口否認有何恐嚇取財
    之犯行，並分別辯稱如下：
  ①被告林信皇辯稱：那裡是伊等的檳榔攤，是公共場所，伊從
    頭到尾都沒有跟乙○○說要去找他女朋友云云，被告林信皇
    之辯護人則為其辯護稱：被告林信皇並無恐嚇取財、恐嚇得
    利之故意及意圖，實際上相關的票都是乙○○的父親拿走云
    云。
  ②被告汪暐哲辯稱：伊有去找乙○○，要他去檳榔攤，是被告
    林信皇叫伊去的，伊當時在旁邊，伊沒有看到是誰拿本票出
    來云云。辯護人為其辯護：被告汪暐哲雖然有在場，但因他
    只有受被告林信皇所託請乙○○到場，但被告汪暐哲沒有任
    何其他行為云云。
  ③被告甲○○辯稱：伊沒有恐嚇，是被告汪暐哲打電話給伊後
    才去「細姨檳榔攤」，伊到場後不知道他們在講什麼，伊沒
    有看到有人簽本票或和解書云云。
  ⒉惟查，本案案發經過，業據證人即告訴人乙○○於警詢、偵
    查中、證人即共同被告汪暐哲證述明確，茲分述如下：
  ①證人乙○○於警詢中證稱：伊於106 年9 月22日3 時許，在
    伊住處附近的巷口遇到被告林信皇的小弟即被告汪暐哲跟他
    的女朋友林衍惠，要伊馬上去找被告林信皇，伊當下拒絕，
    但對方一直魯伊，於是伊才去○○市○○區○○路000 ○0
    號細姨檳榔攤找被告林信皇，伊到達那邊，被告林信皇就問
    伊要怎麼處理20萬的賠償金，伊當下沒有做出任何回應，過
    了10幾分鐘後，被告林信皇的老婆即被告甲○○就拿了和解
    書、借據跟本票給林信皇，被告林信皇就叫伊簽，伊當下沒
    有簽，被告林信皇就說你不簽，就要去找伊的女朋友會發生
    什麼事不知道，使伊心生畏懼，之後伊就簽了和解書、借據
    跟本票，而且旁邊也圍了很多人，其和解書的內容寫了甲方
    （伊）與乙方（被告林信皇）意見不合，發生肢體衝突，甲
    方願以新臺幣20萬元支付給乙方作為和解金，簽借據是說伊
    向被告林信皇借20萬元，作為賠償他的賠償金，伊共簽3 張
    本票，每張面額20萬元，共60萬元。因為106 年9 月19日在
    三峽發生打架事件，伊女友陳欣如去製作筆錄時，把當時發
    生的所有事情說出來，被告林信皇覺得伊女友把他們就是被
    告汪暐哲和一起去三峽打人的的那些人供出來了。就要找伊
    女朋友改口供及要20萬元賠償金，簽下本票及和解書非出於
    伊自願，被告林信皇當時有說若伊不簽就要對陳欣如不利，
    被告甲○○在上址細姨檳榔攤恐嚇伊「你再拖下去就要對你
    女朋友不利」等語，使伊身心畏懼等語明確（見107 年偵字
    第14086 號偵查卷第74頁至第75頁、第84頁至第86頁、107
    年度偵字第18832號偵查卷第146 頁至第148 頁）。再於偵
    查中證稱：106 年9 月22日凌晨3 時許，在中和區莒光路22
    2 之3 號細姨檳榔攤，被告林信皇及他太太甲○○當時在場，
    被告林信皇叫伊簽本票、借據及和解書，並說你不簽，我就
    要去找你女朋友，會發生什麼事不知道等語，伊要對被告林
    信皇提出恐嚇告訴等語明確（見107 年度偵字第18832號偵
    查卷第449 頁）。
  ②被告汪暐哲於偵查中陳稱：伊於106 年9 月22日凌晨3 時許
    ，有在乙○○住處附近的全家便利商店遇到他，之後他跟伊去
    中和莒光路那邊的一間宮廟叫共敬堂，因為之前有一件殺人
    未遂的案件，寶兒（即陳欣如）做筆錄時沒有照伊等先前說
    好的說，且供出被告林信皇，當天被告林信皇有講讓乙○○害
    怕的話，伊看乙○○很害怕，又一直要乙○○簽本票（見107 年
    度偵字第18832號偵查卷第567 頁），並於本院審理中證稱
    ：是伊叫乙○○簽本票的，是伊講一些會讓乙○○會害怕的話，
    伊去乙○○他家巷口，剛好他出現，伊就跟他講說要不要跟伊
    走可以把事情講一講，伊等就一人騎一台機車去細姨檳榔攤
    ，被告林信皇就在那裡，伊講了讓乙○○害怕的話，之後就拿
    出本票、和解書、借據給他簽，其實乙○○沒有欠伊等錢，乙○○的女友寶兒也沒有欠伊等錢等語（見同上本院卷二第55頁
    、第58頁至第61頁、第65頁）。
  ③稽之證人即告訴人乙○○前後證述，始終互核一致，苟非證
    人即告訴人乙○○確實身歷其境而有其事，且對於被害經過
    記憶深刻，焉能迭次證述一致綦詳如前，又證人即告訴人黃
    昱凱上揭證述，亦核與證人即共同被告汪暐哲上揭證述大致
    相符，此外，並有告訴人乙○○簽立之面額20萬元之本票3張
    、和解書1 份之翻拍照片在卷可參（見107 年度偵字第1408
    6號偵查卷第97頁至第98頁），足認被告林信皇、汪暐哲、
    甲○○以上揭話語、舉動，迫使乙○○依被告林信皇之指示簽立
    上揭本票、借據及和解書等情無訛。
  ④綜上所述，被告林信皇、汪暐哲及其等辯護人、被告甲○○
    上揭所辯，均屬事後卸責之詞，俱不足採。本案事證明確，
    被告林信皇、汪暐哲、甲○○事實欄二、㈡所載之恐嚇取財
    、恐嚇得利犯行，洵堪認定，均應予依法論科。
二、論罪科刑：
  ㈠事實欄一部分；
  ⒈按所謂電磁紀錄，係指以電子、磁性或其他無法以人之知覺
    直接認識之方式所製成之紀錄，而供電腦處理之用者；另電
    磁紀錄藉機器或電腦之處理所顯示之聲音、影像或符號，足
    以為表示其用意之證明者，以文書論，刑法第10條第6 項、
    第220 條第2 項分別定有明文。而以網路線上刷卡之方式消
    費交易，係信用卡持卡人以電腦設備上網，在網路商店網頁
    ，輸入信用卡卡號、有效期限、識別碼等認證資料，藉由電
    信業者所提供之網路訊息傳送服務功能，經電信業者之電腦
    網路系統，將上開電磁記錄加以傳發輸送，再由他人之電腦
    終端設備予以接收、儲存，用以表徵持卡人有透過網路交易
    及以信用卡支付價款之意思，是未經他人之授權同意，擅自
    輸入他人信用卡資料之電磁紀錄，以虛偽表示係由信用卡之
    合法持卡人向該網路商店刷卡購物消費之意，該等電磁紀錄
    經電腦處理而顯示文字內容，既足以表示用意證明，自屬刑
    法第220 條第2 項所稱之準私文書，應以文書論。又按刑法
    第339 條第1 、2 項分別規定詐欺取財罪及詐欺得利罪，前
    者之行為客體係指財物，後者則指取得債權、免除債務、延
    期履行債務或提供勞務等財物以外之財產上不法利益（最高
    法院86年度台上字3534號判決意旨參照）。被告林信皇所為
    如事實欄一、㈡所載犯行，係以輸入附表編號6 、7 所示丙○○所有之信用卡卡號、有效期限及驗證碼等資料，使遠傳電
    信公司陷於錯誤，誤認該信用卡持有人即丙○○有為許紫羚及
    其母繳交電信費用之意，使林信皇為他人詐得免繳遠傳電信
    公司電信費用之財產上不法利益，揆諸上開說明，自屬詐欺
    得利之行為。
  ⒉核被告林信皇如事實欄一、㈠所為，均係犯刑法第216 條、
    第220 條第2 項、第210 條之行使偽造準私文書罪、同法第
    339 條第1 項之詐欺取財罪；被告林信皇如事實欄一、㈡所
    為，均係犯刑法第216 條、第220 條第2 項、第210 條之行
    使偽造準私文書罪、同法第339條第2項之詐欺得利罪。被告
    林信皇輸入信用卡資訊後上傳商店、遠傳公司而行使，其偽
    造準私文書後復持以行使，其偽造準私文書之低度行為為行
    使偽造準私文書之高度行為所吸收，不另論罪；又其係以一
    行為而同時觸犯行使偽造準私文書罪及詐欺得利、取財罪，
    屬想像競合犯，應從一重之行使偽造準私文書罪處斷。
  ⒊按持信用卡交易，基本上於信用卡中心不依契約給付持卡人
    所消費之帳款予特約商店時，持卡人對於特約商店仍直接負
    有給付價金義務，從而持信用卡交易與通常之買賣並無差異
    ，僅在價金給付後由發卡銀行經由信用卡中心代為付帳，而
    發卡銀行經由信用卡中心給付特約商店價金時，則就事後之
    權利關係發生變動，亦即由持卡人對於發卡銀行負擔給付價
    金債務而已，故倘持卡人並無支付價金之真意，而向特約商
    店提示他人之信用卡消費，使特約商店及其職員誤認其為信
    用卡之所有人並有支付價金之真意而陷於錯誤，性質上即屬
    對特約商店及其店員施行詐欺。次按簽帳單係以文字為一定
    之意思表示，持信用卡刷卡消費時，在簽帳單上簽署姓名，
    除表示已收受特約商店所交付之交易標的物或消費標的，並
    確認該筆消費之憑證，具有表示法律上權利義務關係之證明
    ，故簽帳單性質上除與收據相同外，並且為信用卡發卡銀行
    依據此向簽帳人收款之憑證，屬私文書之一種。查被告林信
    皇、林文塗、汪暐哲持丙○○之信用卡以於如附表編號4 、
    8 、9 、10、11所示時間、地點刷卡消費，且在如附表編號
    4 、10所示之消費項目之簽帳單存根聯上之簽名欄偽造「廖
    俊材」署名，用以表示其確認該簽帳單記載之交易標的及金
    額，再持以交付該特約商店店員而行使，致該店員陷於錯誤
    ，交付財物，自足生損害於信用卡申請人本人、特約商店及
    發卡銀行對於信用卡管理之正確性及權益，且就附表編號8
    、9 、11所示時間、地點，被告林信皇、汪暐哲、林文塗同
    持上揭信用卡欲消費購物，並將該信用卡交付予店員刷卡或
    感應扣款，顯係已著手於詐欺取財犯行之實行，惟因被告林
    信皇、汪暐哲、林文塗所持用信用卡因不詳原因，無法通過
    電腦連線刷卡審核，而未生詐得財物之結果，上開行為應屬
    未遂。是核被告林信皇、汪暐哲就事實欄一、㈢部分所為附
    表編號4 、10所示之消費部分，均係犯刑法第216 條、第21
    0 條之行使偽造私文書罪及同法第339 條第1 項之詐欺取財
    罪；被告林信皇、汪暐哲就事實欄一、㈢所為如附表編號8
    、9 、11所示持信用卡消費部分，均係犯刑法第339 條第3
    項、第1 項之詐欺取財未遂罪；其等如附表編號4 、10所示
    偽造署押係其偽造私文書之部分行為，而於偽造私文書後復
    持以行使，其偽造之低度行為，應為其等行使偽造私文書之
    高度行為所吸收，均不另論罪；再被告林信皇、汪暐哲、林
    文塗就事實欄一、㈢部分所為附表編號4 、10所示之消費部
    分，係以一盜刷行為而同時觸犯行使偽造私文書罪及詐欺取
    財罪，為想像競合犯，應依刑法第55條之規定，從一重之行
    使偽造私文書罪處斷。被告林信皇、汪暐哲、林文塗就上開
    犯行間，有犯意聯絡及行為分擔，均應論以共同正犯。
  ⒋又按刑法上之幫助犯，係對於犯罪與正犯有共同之認識，而
    以幫助之意思，對於正犯資以助力，而未參與實施犯罪之行
    為者而言（最高法院49年台上字第77號、65年台上字第3773
    號判例參照）。準此，未參與實施犯罪構成要件之行為，僅
    出於幫助之意思提供助力者，該當於刑法上之幫助犯，而非
    共同正犯。經查，被告洪琪竣僅基於幫助詐欺取財、行使偽
    造私文書之犯意，搭載被告林信皇、汪暐哲前往上址創世代
    商店盜用丙○○之信用卡刷卡消費，是被告洪琪竣係以幫助之
    意思，對於正犯即盜用信用卡之被告林信皇、汪暐哲資以助
    力，而未參與實施犯罪構成要件之行為，應僅論以幫助犯，
    就事實欄一、㈣部分，核被告林信皇、汪暐哲所為，除了附
    表編號16部分是犯刑法第339條第3項、第1項之詐欺取財未
    遂之外，其餘均係犯刑法第216條、第210條之行使偽造私文
    書罪及同法第339條第1項之詐欺取財罪；其等如附表編號2
    、13、15、18、19所示偽造署押係其偽造私文書之部分行為
    ，而於偽造私文書後復持以行使，其偽造之低度行為，應為
    其等行使偽造私文書之高度行為所吸收，均不另論罪；再被
    告林信皇、汪暐哲就事實欄一、㈣所示之消費部分（附表編
    號16除外），係以一盜刷行為而同時觸犯行使偽造私文書罪
    及詐欺取財罪，為想像競合犯，應依刑法第55條之規定，從
    一重之行使偽造私文書罪處斷。被告林信皇、汪暐哲就上開
    犯行間，有犯意聯絡及行為分擔，均應論以共同正犯。被告
    洪琪竣所為，就附表編號16部分，係犯刑法第30條第1項、
    第339條第3項、第1項幫助詐欺取財未遂罪，其餘係犯刑法
    第30條第1項前段、第216條、第210條之幫助犯行使偽造私
    文書罪及同法第339條第1項之幫助犯詐欺取財。公訴意旨認
    被告洪琪竣係犯共同詐欺取財、行使偽造私文書罪，尚有未
    洽，又按刑事訴訟法第300條所謂變更法條，係指罪名之變
    更而言。若僅行為態樣有正犯、從犯之分，或既遂、未遂之
    分，即無庸引用刑事訴訟法第300條變更起訴法條（最高法
    院101年度台上字第3805號判決意旨參照），故本案尚毋庸
    變更起訴法條，附此敘明。
  ⒌又按如數行為於同時同地或密切接近之時地實施，侵害同一
    之法益，各行為之獨立性極為薄弱，依一般社會健全觀念，
    在時間差距上，難以強行分開，在刑法評價上，以視為數個
    舉動之接續施行，合為包括之一行為予以評價，較為合理，
    則屬接續犯，而為包括之一罪（最高法院86年台上字第3295
    號判例意旨可資參照）。被告林信皇如事實欄一、㈠、㈡、㈢
    、㈣；被告洪琪竣如事實欄一、㈣；被告汪暐哲如事實欄一、
    ㈢、㈣之行為，係於密切接近之時、地實行，侵害同一法益，
    各行為之獨立性亟為薄弱，顯係基於單一犯意接續為之，依
    一般社會健全觀念，應視為數個舉動之接續實行，合為包括
    之一行為予以評價，屬接續犯，各應僅論以一罪，並依想像
    競合犯之規定，從一重之行使偽造私文書罪處斷。被告洪琪
    竣係事實欄一、㈣幫助犯，應依刑法第30條第2項之規定減輕
    其刑。㈡被告林信皇如事實欄二、㈠所示犯行部分：按行為後
    法律有變更者，適用行為時之法律。但行為後之法律有利於
    行為人者，適用最有利於行為人之法律，刑法第2條第1 項
    定有明文。經查，被告行為後，刑法第277 條第1項之規定
    業於108 年5 月29日修正公布，並自同年月31日生效施行。
    修正前刑法第277 條第1 項規定：「傷害人之身體或健康者
    ，處3 年以下有期徒刑、拘役或1 千元以下罰金。」；修正
    後刑法第277 條第1 項則規定：「傷害人之身體或健康者，
    處5 年以下有期徒刑、拘役或50萬元以下罰金。」，是經比
    較新舊法之結果，修正後刑法第277 條第1 項傷害罪之法定
    刑度已較修正前提高，並無較有利於被告之情形，依刑法第
    2 條第1 項前段之規定，適用行為時即修正前刑法第277 條
    第1 項之規定。是核被告林信皇此部分所為，係犯修正前刑
    法第277 條第1 項之傷害罪。
  ㈢被告林信皇、汪暐哲、甲○○如事實欄二、㈡所示犯行部分
    ：
    被告林信皇、汪暐哲、甲○○所為係犯刑法第346 條第1 項
    之恐嚇取財罪（指本票3 張部分），及同條第2 項之恐嚇得
    利罪（指和解書、借據部分）。被告林信皇、汪暐哲、侯怡
    雯以1 行為同時觸犯恐嚇取財罪、恐嚇得利罪，為想像競合
    犯，應依刑法第55條之規定，從情節較重之恐嚇取財罪1 罪
    處斷。另起訴書未敘及被告3人恐嚇取得借據部分，惟此與
    已起訴之恐嚇取得本票部分有想像競合之裁判上一罪關係，
    本院自得併予審理。又和解書和借據的性質是屬於「利益」
    而非「財物」，起訴法條雖未論及「恐嚇得利罪」，惟此與
    被告3人被訴之恐嚇取財罪有裁判上一罪關係，為起訴效力
    所及，本院亦已當庭告知被告3人上述罪名，自得變更法條
    一併審理。
三、被告林信皇所犯上揭3罪、被告汪暐哲所犯上揭2罪，犯意各
    別，行為互殊，均應予分論併罰。
四、爰審酌被告林信皇、洪琪竣、汪暐哲、甲○○均正值青年，
    竟不思以正當途徑賺取所需，反藉詞取得丙○○之信用卡，
    並持以消費購物，破壞信用卡利用之便捷性及金融秩序，所
    為殊值非難，再衡以被告林信皇對於乙○○恣意為傷害之犯
    行，並夥同被告汪暐哲、甲○○對乙○○以恐嚇之手段，指
    示乙○○簽立本票、和解書、借據等之犯罪動機、目的、手
    段、分工程度，暨被告林信皇、洪琪竣、汪暐哲、甲○○之
    智識程度、素行、生活狀況，及所詐得財物之價值及所生之
    危害、被告林信皇、洪琪竣、甲○○始終否認犯行，被告汪
    暐哲僅坦承部分犯行，且渠等均未與告訴人丙○○、乙○○
    達成和解之犯後態度等一切情狀，分別量處如主文所示之刑
    ，並就被告洪琪竣、汪暐哲、甲○○所為犯行以及被告林信
    皇所犯傷害部分，均諭知易科罰金之折算標準，且就被告林
    信皇被宣告有期徒刑之刑、汪暐哲所為犯行，分別定其等應
    執行之刑，併就被告汪暐哲應執行之刑部分，諭知易科罰金
    之折算標準，以資懲儆。
五、沒收：
  ㈠末查，被告汪暐哲、林文塗分別於財團法人聯合信用卡處理
    中心簽帳單存根聯上簽名欄偽造「丙○○」之署名共7 枚，
    應依刑法第219 條之規定沒收之，而上開簽帳單存根聯係收
    單之財團法人聯合信用卡處理中心所留存之憑證，自非屬被
    告所有，與沒收規定不合，不得併予宣告沒收，附此敘明
  ㈡查被告於事實欄一、㈡所示獲得免除3,715 元之通訊費用債
    務，以此不正方法就相關消費獲得無需付費之財產上不法利
    益共計3,715 元，另就事實欄一、㈠、㈢、㈣所得如附表編
    號1 至5 、10、12至19之消費項目，被告汪暐哲都交給被告
    林信皇，被告洪琪竣均未得到任何好處等情，業據被告汪暐
    哲、洪琪竣於本院審理中供承在卷（見同上本院卷二第238
    頁），均屬於被告林信皇所有之犯罪所得，並未扣案，應依
    刑法第38條之1 第1 項前段之規定均併予宣告沒收，並依同
    法條第3 項規定，於全部或一部不能沒收或不宜執行沒收時
    ，追徵其價額。至被告林信皇、汪暐哲、甲○○所為事實欄
    二、㈡所示之恐嚇取財犯行所得之借據、本票、和解書，固
    屬被告林信皇、汪暐哲、甲○○因前揭犯罪取得之所得，然
    該借據、本票、和解書均已歸還乙○○之父親一節，業據證
    人即告訴人乙○○於警詢中證述明確（見107 年度偵字第14
    086號偵查卷第87頁），上開本票、借據、和解書若仍認屬
    被告林信皇、汪暐哲、甲○○之犯得所得而予以沒收，顯有過
    苛之餘，應依刑法第38條之2第2項之規定，不予沒收。
六、不另為無罪部分：
  ㈠公訴意旨略以：被告洪琪竣於106 年8 月30日23時許，在新
    北市○○區○○路00號1 樓「○○聯合事務所」內，以不詳
    方式取得丙○○如附表所示之信用卡6 張後，意圖為自己及
    他人不法之所有，基於詐欺取財、詐欺得利、行使偽造私文
    書及行使偽造準私文書之犯意聯絡，未經丙○○同意，被告
    洪琪竣於附表編號4 、8 至11所示之時間及地點，由如附表
    編號4 、8 至11所示之行為人共同向各該不知情之特約商店
    店員出示上開信用卡，或於特約商店網站登錄上開信用卡卡
    號，佯裝為持卡人本人，並於附表所示之簽帳單上偽造「廖
    俊材」署名共7 枚，而偽造各該簽帳單私文書、電磁紀錄之
    準私文書，再持以交付特約商店店員或傳輸信用卡卡號等資
    料至特約商店網站而行使之，使各該特約商店店員及特約商
    店網站均陷於錯誤，誤信其等為真正之持卡人而交付商品或
    給予利益，均足以生損害於丙○○、各銀行及特約商店對刷
    卡消費管理之正確性。因認被告洪琪竣此部分犯行涉犯刑法
    第220 條、第210 條、第216 條之行使偽造私文書、第339
    條第1 項之詐欺取財罪嫌。
  ㈡犯罪事實應依證據認定之，無證據不得認定犯罪事實，不能
    證明被告犯罪者，應諭知無罪之判決。刑事訴訟法第154 條
    第2 項、第301 條第1 項分別定有明文。又犯罪事實之認定
    ，應憑證據，如未能發現相當證據，或證據不足以證明，自
    不能以推測或擬制之方法，以為裁判基礎；且認定犯罪事實
    所憑之證據，雖不以直接證據為限，間接證據亦包括在內，
    然而無論直接證據或間接證據，其為訴訟上之證明，須於通
    常一般之人均不致有所懷疑，而得確信其為真實之程度者，
    始得據為有罪之認定，倘其證明尚未達到此一程度，而有合
    理之懷疑存在時，即應為有利於被告之認定，更不必有何有
    利之證據（最高法院40年台上字第86號判例、最高法院76年
    台上字第4986號判例、最高法院30年上字第816號判例意旨
    參照）。另檢察官就被告犯罪事實，應負舉證責任，並指出
    證明之方法。刑事訴訟法第161 條第1 項定有明文；是檢察
    官對於起訴之犯罪事實，仍應負提出證據及說服之實質舉證
    責任，倘其所提出之證據，不足為被告有罪之積極證明，或
    其指出證明之方法，無從說服法院以形成被告有罪之心證，
    基於無罪推定之原則，自應為被告無罪判決之諭知（最高法
    院92年台上字第128號判例意旨參照）。再按刑事訴訟法第1
    56 條第2 項規定：被告或共犯之自白，不得作為有罪判決
    之唯一證據，仍應調查其他必要之證據，以察其是否與事實
    相符。其立法旨意乃在防範被告或共犯自白之虛擬致與真實
    不符，故對自白在證據上之價值加以限制，明定須藉補強證
    據以擔保其真實性。所謂補強證據，係指除該自白本身之外
    ，其他足以證明該自白之犯罪事實確具有相當程度真實性之
    證據而言，雖所補強者，非以事實之全部為必要，但亦須因
    補強證據之質量，與自白之相互利用，足使犯罪事實獲得確
    信者，始足當之。是倘被告始終否認犯罪，而共犯自白與被
    告共同犯罪，則就共犯自白被告共同犯罪部分，尤須有能使
    法院確信該自白之內容與事實相符之補強證據（最高法院10
    1 年度台上字第4705號判決意旨參照）。
  ㈢公訴意旨認被告洪琪竣涉犯此部分罪嫌，無非係以被告林信
    皇、洪琪竣、汪暐哲於警詢、偵查中之供述、證人丙○○之證
    述為其主要論據。然查，被告汪暐哲受被告林信皇指示，與
    林文塗一同前往十尚珠寶銀樓為如附表編號4 、8 至11所示
    消費一節，業據證人即共同被告汪暐哲於偵查中證述明確（
    見107 年度偵字第18832號偵查卷第565 頁），此外，遍查
    全卷，又乏事證認被告洪琪竣有參與被告林信皇、汪暐哲前
    往十尚珠寶銀樓盜刷丙○○信用卡之犯罪行為，自難認被告洪
    琪竣涉有該等犯行。是依檢察官所提之證據，仍存有合理之
    懷疑，尚未達於通常一般之人均不致有所懷疑，而得確信被
    告洪琪竣此部分犯行為真實之程度。此外，卷內亦乏證據亦
    無證據證明因被告洪琪竣就上開詐欺、行使偽造私文書行為
    與被告林信皇、汪暐哲、林文塗間有犯意聯絡、行為分擔，
    原應為其無罪之諭知，然此部分與被告洪琪竣前開幫助行使
    偽造私文書犯行，係有實質上一罪關係，爰不另為無罪之諭
    知，附此敘明。
七、職權告發
    按公務員因執行職務知有犯罪嫌疑者，應為告發，刑事訴訟
    法第241 條定有明文。經查：證人即告訴人丙○○證述被告
    林信皇指示被告汪暐哲、洪琪竣將其壓制，致其不能抗拒，
    而遭被告林信皇等人強取如附表所示之信用卡一節歷歷（見
    本院卷二第84頁至第86頁），且其證述因皮夾內之身分證一
    併被強盜取走，致其向戶政機關申請補發身分證後始報警等
    情，亦有卷附戶政事務所函覆本院及相關附件可稽（見本院
    卷二第149至160頁），足徵其所言並非無稽，被告林信皇、
    洪琪竣、汪暐哲因而涉犯加重強盜罪嫌等節，因檢察官僅就
    被告林信皇、洪琪竣﹑汪暐哲盜用如附表所示信用卡之詐欺
    、行使偽造私文書之罪嫌提起公訴，而與加重強盜犯嫌之罪
    名、手段、時間、地點均有不同，2者之社會基礎事實不同
    ，且檢察官起訴事實並無提及被告林信皇、洪琪竣﹑汪暐哲
    此部分加重強盜之犯嫌，是該加重強盜之犯嫌固不在檢察官
    起訴範圍內，本院自無從變更起訴法條為加重強盜罪，然此
    為本院執行職務中知悉之事項，應依職權告發。另就被告汪
    暐哲證述其與被告林信皇之父親林文塗共同前往十尚珠寶銀
    樓盜刷丙○○信用卡，並由林文塗偽造丙○○署押一節，業
    經本院認定如前，就林文塗涉嫌共同詐欺取財、行使偽造私
    文書之犯行，為為本院執行職務中知悉之事項，應依職權告
    發，爰由檢察官另行依法偵辦，末此敘明。
據上論斷，應依刑事訴訟法第299 條第1 項前段、第300 條，修
正前刑法第277 條第1 項，刑法第2 條第1 項前段、第28條、第
30條、第210 條、第220 條第2 項、第216 條、第339 條第1 項
、第2項、第3項、第346條第1項、第2項、第25條、第55條前段
、第51條第5款、第41條第1項前段、第8項、第38條之1第1項前
段、第3項，刑法施行法第1條之1第1項，判決如主文。
本案經檢察官余佳恩偵查起訴，經檢察官朱曉群到庭執行職務。
中    華    民    國   110    年     3    月    31    日
                  刑事第二庭    審判長法  官  許必奇
　
                                      法  官  胡修辰
　
                                      法  官  劉芳菁